【裁判字號】    97,交聲,1560
【裁判日期】    971027
【裁判案由】    違反道路交通管理處罰條例聲明異議
【裁判全文】
臺灣桃園地方法院刑事交通事件裁定    97年度交聲字第1560號
原處分機關  交通部公路總局新竹區監理所
異  議  人
即受處分人  甲○○
上列異議人即受處分人因違反道路交通管理處罰條例案件，對於
交通部公路總局新竹區監理所民國九十七年八月十三日所為之處
分（原處分案號：桃監裁罰字第裁五二－Ｃ00000000號
）聲明異議，本院裁定如下：
    主  文
異議駁回。
    理  由
一、原處分意旨略以：異議人即受處分人甲○○於民國九十七年
    一月三十日二十二時四十分許，騎乘車號ＫＤＺ－六七五號
    重型機車，由臺北縣三峽鎮○○路往土城方向直行，行經介
    壽路一段三一一巷口時闖紅燈，適舉發單位臺北縣政府警察
    局三峽分局以異議人騎乘機車行經有燈光號誌管制之交岔路
    口闖紅燈為由，依違反道路交通管理處罰條例第五十三條第
    一項之規定掣單舉發，異議人未依限到案繳納罰鍰，原處分
    機關乃依上開條文、違反道路交通管理事件統一裁罰基準及
    處理細則第四十三條、第四十四條及第六十七條等規定，於
    九十七年八月十三日以桃監裁罰字第裁五二－Ｃ00000
    000號違反道路交通管理事件裁決書裁處異議人罰鍰新臺
    幣（下同）四千五百元，並記違規點數三點在案。
二、聲明異議意旨略以：異議人於上揭時間雖確有騎乘上開機車
    行經上開路口，但異議人通過路口時號誌是黃燈，異議人早
    已通過該路口，當天下雨，員警當時在五十公尺外，視線模
    糊硬要認定異議人闖紅燈，本件異議人並無闖紅燈之行為云
    云。
三、按「汽車駕駛人，行經有燈光號誌管制之交岔路口闖紅燈者
    ，處新臺幣一千八百元以上五千四百元以下罰鍰。」、「汽
    車駕駛人有下列各款所列條款之一者，除依原條款處罰鍰外
    ，並予記點：一、…。三、有第四十三條、第五十三條或第
    五十四條情形之一者，各記違規點數三點。」道路交通管理
    處罰條例第五十三條第一項、第六十三條第一項第三款有明
    文規定。
四、經查：
  (一)異議人甲○○於九十七年一月三十日二十二時四十分許，騎
    乘車號ＫＤＺ－六七五號重型機車，由臺北縣三峽鎮○○路
    往土城方向直行，行經臺北縣三峽鎮○○路一段三一一巷口
    時，於有燈光號誌管制之交叉路口闖紅燈等情，業據證人即
    本件舉發之臺北縣政府警察局三峽分局警備隊員警王海亭於
    本院調查時證述明確，復有臺北縣政府警察局北縣警交字第
    Ｃ00000000號舉發違反道路交通管理事件通知單、
    異議人所提供現場圖照片一張在卷可按，是異議人於上開時
    、地騎乘上開機車未依規定於有燈光號誌管制之交叉路口闖
    紅燈之事實，已堪認定。
  (二)異議人固以前情置辯，惟依證人王海亭於本院調查時具結證
    述：臺北縣政府警察局北縣警交字第Ｃ00000000號
    舉發違反道路交通管理事件通知單是我查獲的。當時我與另
    一名警員親眼看到異議人闖紅燈。伊當時所站之位置確為異
    議人所附之現場圖照片標示處，該路段有兩個紅綠燈，異議
    人是闖第一個紅綠燈。伊是看異議人闖紅燈，才攔停他，而
    非閃黃燈時攔停他，因為閃黃燈舉發異議人會有爭議。當天
    如下雨，雨勢也不大，可以看得清異議人闖紅燈，異議人是
    當場簽收的，並無異議等語。足見證人確實有親眼見到異議
    人於第一個紅綠燈號誌轉換為紅燈時，未依規定停止而闖紅
    燈始依法攔停異議人現場製單舉發。再依異議人所提出之現
    場照片其所標示員警王海亭站立位置，與證人王海亭於本院
    調查時於上開現場圖照片中所標示之位置相符，是異議人於
    上開照片中所標示證人王海亭於本件舉發當時所站立之位置
    ，堪信為真實，而觀諸員警王海亭所站立之位置確可清楚目
    視介壽路直行之方向，其間並無遭障礙物遮蔽視線，與紅綠
    燈號誌之距離亦未太過遙遠致因氣候不同而無法看清紅路燈
    號誌之轉換，足徵證人王海亭於舉發本件交通違規時，尚無
    因視線不佳而有錯看號誌之情事。又證人為取締交通違規之
    公務員，為達成維護交通秩序、安全之行政目的，依法執行
    公權力，其與異議人素不相識，衡諸常情，並無甘冒刑法偽
    證罪之風險誣指異議人違規之必要；復以交通違規行為，行
    為性質多具迅速性、證據採證上亦有稍縱即逝之不可回復等
    之特性，舉發機關或原處分機關若能提出更多之法定證據方
    法，例如人證、書證、物證等證據資料以供司法審查之交通
    法庭加以判斷該交通違規行為之存否，自屬允當，惟若因前
    揭交通違規行為特性而無法提供更多相關之書證、物證時，
    則舉發員警於司法審查之訴訟程序上立於證人之地位而證述
    其當時親身目擊及見聞之交通違規行為經過，亦屬法定證據
    方法之一之人證證述，於法亦屬有據；至於，舉發員警立於
    證人之地位所為之證述是否可採，此乃交通法庭依經驗及論
    理法則判斷其證明力為何而得否採擇之心證層次，斷不可以
    舉發員警作為證人之所述，因不可能反於其先前所為舉發而
    認均不可採，而全盤否定其立於證人地位所為之陳述。故本
    件舉發員警既已於本院審理居於證人之地位具結證述其所親
    身目擊及見聞本件異議人行經有燈光號誌管制之交岔路口闖
    紅燈之違規事實，本院認自足以擔保其證詞之憑信性，故認
    證人上開證述，確屬可採。準此，異議人辯稱其未有闖紅燈
    云云，難認可採。
五、綜上所述，異議人確有於前揭時、地駕車行經有燈光號誌管
    制之交岔路口而闖紅燈之違規行為。從而，原處分機關依前
    揭道路交通管理處罰條例第五十三條第一項、違反道路交通
    管理事件統一裁罰基準及處理細則第四十三條、第四十四條
    、第六十七條暨違反道路交通管理事件統一裁罰標準表之規
    定，裁處異議人罰鍰四千五百元，並依同條例第六十三條第
    一項第三款規定，併予記違規點數三點，核無違誤。異議人
    之異議，為無理由，應予駁回。
六、據上論斷，應依道路交通案件處理辦法第19條，裁定如主文
    。
中    華    民    國    97    年    10    月    27    日
                  刑事第九庭    法  官  林玉蕙
以上正本證明與原本無異。
如不服本裁定，應於送達後5 日內向本院提出抗告狀。
                                書記官  魏里安
中    華    民    國    97    年    11    月    4     日


司法院資訊處製作；財團法人民間司法改革基金會備份。
